臺灣嘉義地方法院刑事裁定　　　　　 96年度交聲減字第300號
聲　請　人　臺灣嘉義地方法院檢察署檢察官
受　刑　人　甲○○
上列受刑人因違反毒品危害防制條例等案件，已經判決罪刑確定
，聲請人聲請減刑及定其應執行之刑（96年聲減1929號），本院
裁定如下：
    主  文
甲○○所犯如附表所示各罪，所處如附表編號1、2所載之有期徒
刑，分別減為如附表所示之刑，如易科罰金，以銀元佰元即新
臺幣玖佰元折算壹日。應執行有期徒刑捌月，如易科罰金，以銀
元佰元即新臺幣玖佰元折算壹日。所處如附表編號3所載之有
期徒刑，減為如附表所示之刑，如易科罰金，以銀元參佰元即新
臺幣玖佰元折算壹日。
    理  由
一、聲請意旨略以：受刑人甲○○因違反毒品危害防制條例等案
    件，經本院判決確定，被告附表所示施用第一級毒品、駕駛
    動力交通工具肇事致人受傷而逃逸、施用第一級毒品犯行之
    犯罪時間分別為95年01月22日、94年01月28日、95年06月28
    日，上揭3罪所判處之罪刑均符合中華民國九十六年罪犯減
    刑條例（下稱九十六年罪犯減刑條例）應予減刑之罪刑，依
    九十六年罪犯減刑條例第2條第1項第3款、第8條第1項、第
    10條第2項規定聲請裁定減刑，就編號1、2定其應執行之刑
    ，併就編號3依同條例第9條諭知易科罰金之折算標準等語。
二、按犯罪在中華民國九十六年四月二十四日以前者，除本條例
    另有規定外，依下列規定減刑：一、死刑減為無期徒刑。二
    、無期徒刑減為有期徒刑二十年。三、有期徒刑、拘役或罰
    金，減其刑期或金額二分之一；犯最重本刑為五年以下有期
    徒刑以下之刑之罪，依本條例規定減為六月以下有期徒刑、
    拘役者，應於為減刑裁判時，併諭知易科罰金折算之標準，
    九十六年罪犯減刑條例第2條第1項、第9條分別定有明文。
三、經查：
(一)、受刑人甲○○因於附表所示之95年01月22日、94年01 月28
    日，95年06月28日分別為毒品危害防制條例第10條第1項施
    用第一級毒品、刑法第185條之4駕駛動力交通工具肇事致人
    受傷而逃逸、毒品危害防制條例第10條第1項施用第一級毒
    品之犯行，經本院以分別95年度訴字第211號（臺灣嘉義地
    方法院檢察署95年度毒偵字第133號）、95交訴字第58 號（
    臺灣嘉義地方法院檢察署95年撤緩偵字第65號）、95年訴字
    第821號（臺灣嘉義地方法院檢察署95年度毒偵字第1173號
    ）判決分別判處有期徒刑10月、6月（附表編號1、2 應執行
    有期徒刑1年3月）、8月確定在案，尚未執行完畢等情，有
    前揭判決、減刑受刑人名冊、檢察官執行指揮書、臺灣高等
    法院前案紀錄表在卷可參。其犯罪時間既均於96年4 月24日
    以前，復無不得減刑之例外情形，自合於減刑條件，且依減
    刑條例所為之減刑裁定，係按原判決之宣告刑而減，並非重
    新判決，故是否准於易科罰金及其關於易科罰金之折算標準
    ，均應依原判決時所應適用法律規定而定。
(二)、本件受刑人附表編號1、2犯行之犯罪時間係於95年01月22日
    、94年01月28日，經本院於95年05月30日以95年度訴字第
    211號、95年08月25日以95交訴第58號判處罪刑，業如前述
    ，是原判決時刑法已於民國94年1月7日修正，於同年2月2日
    公布，並自95年7月1日施行，依刑法第2條第1項規定「行為
    後法律有變更者，適用行為時之法律。但行為後之法律有利
    於行為人者，適用最有利於行為人之法律」之法律變更從舊
    從輕原則，受刑人甲○○行為後，就定應執行刑後可否易科
    罰金之標準業經修正，為原裁判未及諭知，於減刑後其新舊
    法比較適用如下：
１、受刑人甲○○於裁判確定前所犯如附表編號1、2之罪，均係
    於95年7月1日前犯之，而刑法第51條業於民國94年1月7日修
    正公布，並於95年7月1日施行，修正前刑法第51條規定：「
    數罪併罰，分別宣告其罪之刑，依左列各款定其應執行者：
    」其中第五款規定：「宣告多數有期徒刑者，於各刑中之最
    長期以上，各刑合併之刑期以下，定其刑期。但不得逾20年
    。」修正後刑法第51條第5款規定：「宣告多數有期徒刑者
    ，於各刑中之最長期以上，各刑合併之刑期以下，定其刑期
    。但不得逾30年」比較結果，修正後刑法並非較有利行為人
    ，依刑法第2條第1項前段規定，仍應依修正前刑法第51條第
    5 款規定，定其應執行之刑，合先敘明。
２、又於刑法修正施行前犯併合處罰數罪中之一罪，且該數罪均
    符合第41條第1項得易科罰金之規定者，適用修正前刑法第
    41條第2項規定，為刑法施行法第3條之1第3項明文，亦即刑
    法修正施行前犯併合處罰數罪中之一罪，且該數罪均符合第
    41條第1項得易科罰金之規定者，縱所定應執行刑逾6月以上
    者，亦得為易科罰金之諭知，而不受新法第41條第2項於數
    罪併罰，其應執行之刑未逾6月者，方可為易科罰金諭知規
    定之限制。本件受刑人甲○○所為附表編號1、2各罪均係於
    刑法修正施行前犯併合處罰數罪中之一罪，且本件附表編號
    1、2所示二罪所處之刑，分別減為有期徒刑5 月、3月，均
    符合得易科罰金之規定，依刑法施行法第3條之1第3項規定
    ，於定其應執行之刑後，自得併為易科罰金之諭知。
四、綜上，檢察官據以聲請減刑，經核尚無不合，應予准許，並
    依原確定裁判所援引及應適用之法律定附表編號1、2應執行
    刑為有期徒刑8月及諭知易科罰金之折算標準。
五、爰依中華民國九十六年罪犯減刑條例第2條第1項第3款、第
    8條第1項、第9條、第10條第2項，刑法第2條第1項前段、第
    41條第1項前段（修正前）、第2項（修正前）、第51條第5
    款（修正前），刑法施行法第3條之1第3項、廢止前罰金罰
    鍰提高標準條例第2條規定，裁定如主文。
中　　華　　民　　國　　96　　年　　9　　月　　11　　日
                  刑事第五庭    法　官　洪嘉蘭
以上正本證明與原本無異。
如不服本裁定，應於送達後5日內，向本院提出抗告狀。
中　　華　　民　　國　　96　　年　　9　　月　　11　　日
                        　　    書記官　吳明蓉    
附表：受刑人減刑及定應執行之刑案件一覽表
┌───────┬─────────────┬─────────────┬─────────────┐
│  編      號  │            1.            │             2.           │            3.            │
├───────┼─────────────┼─────────────┼─────────────┤
│  罪      名  │毒品危害防治條例          │公共危險                  │毒品危害防治條例          │
├───────┼─────────────┼─────────────┼─────────────┤
│  宣  告  刑  │有期徒刑10月              │有期徒刑6月，如易科罰金， │有期徒刑8月               │
│              │                          │以銀元300元即新臺幣900元折│                          │
│              │                          │算一日                    │                          │
├───────┼─────────────┼─────────────┼─────────────┤
│  所 犯 法 條 │毒品危害防治條例10條第1項 │刑法第185條之4            │毒品危害防治條例10條第1項 │
│              │                          │                          │                          │
├───────┼─────────────┼─────────────┼─────────────┤
│  犯 罪 日 期 │95.01.22                  │94.01.28                  │95.06.28                  │
│              │                          │                          │                          │
├───┬───┼─────────────┼─────────────┼─────────────┤
│偵  查│機  關│嘉義地方法院檢察署        │嘉義地方法院檢察署        │嘉義地方法院檢察署        │
│年  度├───┼─────────────┼─────────────┼─────────────┤
│案  號│案  號│95年毒偵字第133號         │95年撤緩偵字第65號        │95年毒偵字第1173號        │
├───┼───┼─────────────┼─────────────┼─────────────┤
│最  後│法  院│嘉義地方法院              │嘉義地方法院              │嘉義地方法院              │
│事實審├───┼─────────────┼─────────────┼─────────────┤
│      │案  號│95年訴字第211號           │95年交訴第58號            │95年訴字第821號           │
│      ├───┼─────────────┼─────────────┼─────────────┤
│      │判  決│95.05.30                  │95.08.25                  │95.12.29                  │
│      │日  期│                          │                          │                          │
├───┼───┼─────────────┼─────────────┼─────────────┤
│確  定│法  院│嘉義地方法院              │嘉義地方法院              │嘉義地方法院              │
│判  決├───┼─────────────┼─────────────┼─────────────┤
│      │案  號│95年訴字第211號           │95年交訴第58號            │95年訴字第821號           │
│      ├───┼─────────────┼─────────────┼─────────────┤
│      │確  定│95.06.17                  │95.09.18                  │95.12.29                  │
│      │日  期│                          │                          │                          │
├───┴───┼─────────────┼─────────────┼─────────────┤
│合於中華民國九│第2條第1項第3款           │第2條第1項第3款           │第2條第1項第3款           │
│十六年罪犯減刑│                          │                          │                          │
│條例          │                          │                          │                          │
├───────┼─────────────┼─────────────┼─────────────┤
│減刑刑期      │有期徒刑5月，如易科罰金， │有期徒刑3月，如易科罰金， │有期徒刑4月，如易科罰金， │
│              │以銀元300元即新臺幣900元折│以銀元300元即新臺幣900元折│以銀元300元即新臺幣900元折│
│              │算一日                    │算一日                    │算一日                    │
│              │                          │                          │                          │
└───────┴─────────────┴─────────────┴─────────────┘
